public_html/app/tools/lang/data/dict-vec-oxt/dictionaries/ved.aff
FLAG UTF-8
# vèrbi -<is>ír/-ír
# themeT1 + ír/fE
# themeT9 + ime/fH
# themeT8 + o/fJL
SFX f Y 295
SFX f ir a ir
SFX f ir aralo/B ir
SFX f ir araƚo/B ir
SFX f ir arami/K ir
SFX f ir aratu/O ir
SFX f ir arave/RT ir
SFX f ir aremo/L ir
SFX f ir aren/L ir
SFX f ir areni/M ir
SFX f ir arense ir
SFX f ir aresi/P ir
SFX f ir aresiu/Q ir
SFX f ir arion/L ir
SFX f ir arioni/M ir
SFX f ir arionse ir
SFX f ir arisen/L ir
SFX f ir ariseni/M ir
SFX f ir arisense ir
SFX f ir arision/L ir
SFX f ir arisioni/M ir
SFX f ir arisionse ir
SFX f ir arisié/P ir
SFX f ir arisiéu/Q ir
SFX f ir arison/L ir
SFX f ir arisoni/M ir
SFX f ir arisonse ir
SFX f ir arié/P ir
SFX f ir ariéu/Q ir
SFX f ir aron/L ir
SFX f ir aroni/M ir
SFX f ir aronse ir
SFX f ir arà/JLNR ir
SFX f ir aràe/R ir
SFX f ir arè/JL ir
SFX f ir arèmi/K ir
SFX f ir aré/P ir
SFX f ir arémoi/M ir
SFX f ir arésimo/L ir
SFX f ir arésimoi/M ir
SFX f ir aréu/Q ir
SFX f ir aría/JLNR ir
SFX f ir aríami/K ir
SFX f ir aríatu/O ir
SFX f ir aríe/JLR ir
SFX f ir aríelo/B ir
SFX f ir aríeƚo/B ir
SFX f ir aríemi/K ir
SFX f ir arò/JL ir
SFX f ir aròmi/K ir
SFX f ir e/IJLR ir
SFX f ir ede ir
SFX f ir ege ir
SFX f ir elo/B ir
SFX f ir eƚo/B ir
SFX f ir emi/K ir
SFX f ir en/L ir
SFX f ir endo/E ir
SFX f ir ene ir
SFX f ir eni/M ir
SFX f ir ense ir
SFX f ir ente ir
SFX f ir eralo/B ir
SFX f ir eraƚo/B ir
SFX f ir erami/K ir
SFX f ir eratu/O ir
SFX f ir erave/RT ir
SFX f ir eremo/L ir
SFX f ir eren/L ir
SFX f ir ereni/M ir
SFX f ir erense ir
SFX f ir eresi/P ir
SFX f ir eresiu/Q ir
SFX f ir erion/L ir
SFX f ir erioni/M ir
SFX f ir erionse ir
SFX f ir erisen/L ir
SFX f ir eriseni/M ir
SFX f ir erisense ir
SFX f ir erision/L ir
SFX f ir erisioni/M ir
SFX f ir erisionse ir
SFX f ir erisié/P ir
SFX f ir erisiéu/Q ir
SFX f ir erison/L ir
SFX f ir erisoni/M ir
SFX f ir erisonse ir
SFX f ir erié/P ir
SFX f ir eriéu/Q ir
SFX f ir eron/L ir
SFX f ir eroni/M ir
SFX f ir eronse ir
SFX f ir erà/JLNR ir
SFX f ir eràe/R ir
SFX f ir erè/JL ir
SFX f ir erèmi/K ir
SFX f ir eré/P ir
SFX f ir erémoi/M ir
SFX f ir erésimo/L ir
SFX f ir erésimoi/M ir
SFX f ir eréu/Q ir
SFX f ir ería/JLNR ir
SFX f ir eríami/K ir
SFX f ir eríatu/O ir
SFX f ir eríe/JLR ir
SFX f ir eríelo/B ir
SFX f ir eríeƚo/B ir
SFX f ir eríemi/K ir
SFX f ir erò/JL ir
SFX f ir eròmi/K ir
SFX f ir ese/I ir
SFX f ir esi ir
SFX f ir esto/BI ir
SFX f ir eva/JLPR ir
SFX f ir eve/JL ir
SFX f ir evi/NP ir
SFX f ir evo/JL ir
SFX f ir i/FN ir
SFX f ir iede ir
SFX f ir iege ir
SFX f ir ion/L [^cijɉñ]ir
SFX f ir on/L [cijɉñ]ir
SFX f ir ione [^cijɉñ]ir
SFX f ir one [cijɉñ]ir
SFX f ir ioni/M [^cijɉñ]ir
SFX f ir oni/M [cijɉñ]ir
SFX f ir ionse [^cijɉñ]ir
SFX f ir onse [cijɉñ]ir
SFX f ir isen/L ir
SFX f ir isene ir
SFX f ir iseni/M ir
SFX f ir isense ir
SFX f ir isié/P ir
SFX f ir isiéde/P ir
SFX f ir isiége/P ir
SFX f ir iven/L ir
SFX f ir iveni/M ir
SFX f ir ivense ir
SFX f ir ivié/P ir
SFX f ir iviéu/Q ir
SFX f ir ié/P ir
SFX f ir iéde/P ir
SFX f ir iége/P ir
SFX f ir iéu/Q ir
SFX f ir o/JL ir
SFX f ir omi/K ir
SFX f ir so/BI ir
SFX f ir é/FP ir
SFX f ir éa/JLPR ir
SFX f ir éami/K ir
SFX f ir éau/Q ir
SFX f ir ée/JL ir
SFX f ir éelo/B ir
SFX f ir éeƚo/B ir
SFX f ir éemi/K ir
SFX f ir éi/NP ir
SFX f ir éimo/L ir
SFX f ir éimoi/M ir
SFX f ir éitu/O ir
SFX f ir éndome/G ir
SFX f ir éo/JL ir
SFX f ir éomi/K ir
SFX f ir ésimo ir
SFX f ir éu/Q ir
SFX f ir évami/K ir
SFX f ir évau/Q ir
SFX f ir évelo/B ir
SFX f ir éveƚo/B ir
SFX f ir évemi/K ir
SFX f ir évimo/L ir
SFX f ir évimoi/M ir
SFX f ir évitu/O ir
SFX f ir évomi/K ir
SFX f ir í ir
SFX f ir í/FP ir
SFX f ir ía/JLPR ir
SFX f ir íami/K ir
SFX f ir íau/Q ir
SFX f ir íe/JL ir
SFX f ir íelo/B ir
SFX f ir íeƚo/B ir
SFX f ir íemi/K ir
SFX f ir íi/NP ir
SFX f ir íimo/L ir
SFX f ir íimoi/M ir
SFX f ir íitu/O ir
SFX f ir ímoi/M ir
SFX f ir índome/G ir
SFX f ir ío/JL ir
SFX f ir íomi/K ir
SFX f ir íselo/B ir
SFX f ir íseƚo/B ir
SFX f ir ísemi/K ir
SFX f ir ísime/H ir
SFX f ir ísimo ir
SFX f ir ísitu/O ir
SFX f ir ísomi/K ir
SFX f ir íu/Q ir
SFX f ir ívami/K ir
SFX f ir ívau/Q ir
SFX f ir ívelo/B ir
SFX f ir íveƚo/B ir
SFX f ir ívemi/K ir
SFX f ir ívimo/L ir
SFX f ir ívimoi/M ir
SFX f ir ívitu/O ir
SFX f ir ívomi/K ir
SFX f r do/B ir
SFX f r me/H ir
SFX f r mo/L ir
SFX f r ndo/E ir
SFX f r r/E ir
SFX f r ralo/B ir
SFX f r raƚo/B ir
SFX f r rami/K ir
SFX f r ratu/O ir
SFX f r rave/RT ir
SFX f r re ir
SFX f r remo/L ir
SFX f r ren/L ir
SFX f r reni/M ir
SFX f r rense ir
SFX f r resi/P ir
SFX f r resiu/Q ir
SFX f r rion/L ir
SFX f r rioni/M ir
SFX f r rionse ir
SFX f r risen/L ir
SFX f r riseni/M ir
SFX f r risense ir
SFX f r rision/L ir
SFX f r risioni/M ir
SFX f r risionse ir
SFX f r risié/P ir
SFX f r risiéu/Q ir
SFX f r rison/L ir
SFX f r risoni/M ir
SFX f r risonse ir
SFX f r rié/P ir
SFX f r riéu/Q ir
SFX f r rme/G ir
SFX f r ron/L ir
SFX f r roni/M ir
SFX f r ronse ir
SFX f r rà/JLNR ir
SFX f r ràe/R ir
SFX f r rè/JL ir
SFX f r rèmi/K ir
SFX f r ré/P ir
SFX f r rémoi/M ir
SFX f r résimo/L ir
SFX f r résimoi/M ir
SFX f r réu/Q ir
SFX f r ría/JLNR ir
SFX f r ríami/K ir
SFX f r ríatu/O ir
SFX f r ríe/JLR ir
SFX f r ríelo/B ir
SFX f r ríeƚo/B ir
SFX f r ríemi/K ir
SFX f r rò/JL ir
SFX f r ròmi/K ir
SFX f r sa ir
SFX f r se/IJLR ir
SFX f r sede ir
SFX f r sege ir
SFX f r sen/L ir
SFX f r sene ir
SFX f r seni/M ir
SFX f r si/FN ir
SFX f r siede ir
SFX f r siege ir
SFX f r sion/L ir
SFX f r sione ir
SFX f r sioni/M ir
SFX f r sionse ir
SFX f r sié ir
SFX f r so/JL ir
SFX f r son/L ir
SFX f r sone ir
SFX f r soni/M ir
SFX f r sonse ir
SFX f r sto/BI ir
SFX f r sé/P ir
SFX f r séu/Q ir
SFX f r tu/O ir
SFX f r va/JLPR ir
SFX f r ve/JL ir
SFX f r vi/NP ir
SFX f r vion/L ir
SFX f r vioni/M ir
SFX f r vionse ir
SFX f r vo/JL ir
SFX f r von/L ir
SFX f r voni/M ir
SFX f r vonse ir

SFX g Y 15
SFX g ame elo/B ame
SFX g ame eƚo/B ame
SFX g ame emi/K ame
SFX g ame itu/O ame
SFX g ame omi/K ame
SFX g me lo/B eme
SFX g me ƚo/B eme
SFX g me mi/K eme
SFX g eme itu/O eme
SFX g eme omi/K eme
SFX g ime elo/B ime
SFX g ime eƚo/B ime
SFX g ime emi/K ime
SFX g me tu/O ime
SFX g ime omi/K ime

SFX B Y 9 # tute le deklinaŧion, ajetivi de prima klase
SFX B o a o
SFX B o e o
SFX B o i [^ij]o
SFX B io i io
SFX B jo i jo
SFX B 0 o [^aieo]
SFX B 0 a [^aieo]
SFX B 0 i [^aieo]
SFX B 0 e [^aieo]

SFX C Y 5 # ajetivi de sekonda klase
SFX C a e a
SFX C a i a
SFX C 0 a [^aieo]
SFX C 0 i [^aieo]
SFX C 0 e [^aieo]

SFX D Y 3 # ajetivi de tèrŧa klase
SFX D e i e
SFX D 0 e [^aieo]
SFX D 0 i [^aieo]

SFX E Y 59 # vèrbi prokonplementari
SFX E 0 -ge
SFX E 0 -gene
SFX E 0 -gelo
SFX E 0 -gela
SFX E 0 -geli
SFX E 0 -gele
SFX E 0 -geƚo
SFX E 0 -geƚa
SFX E 0 -geƚi
SFX E 0 -geƚe
SFX E 0 -lo
SFX E 0 -la
SFX E 0 -li
SFX E 0 -le
SFX E 0 -ƚo
SFX E 0 -ƚa
SFX E 0 -ƚi
SFX E 0 -ƚe
SFX E 0 -me
SFX E 0 -mene
SFX E 0 -melo
SFX E 0 -mela
SFX E 0 -meli
SFX E 0 -mele
SFX E 0 -meƚo
SFX E 0 -meƚa
SFX E 0 -meƚi
SFX E 0 -meƚe
SFX E 0 -ne
SFX E 0 -se
SFX E 0 -sene
SFX E 0 -selo
SFX E 0 -sela
SFX E 0 -seli
SFX E 0 -sele
SFX E 0 -seƚo
SFX E 0 -seƚa
SFX E 0 -seƚi
SFX E 0 -seƚe
SFX E 0 -te
SFX E 0 -tene
SFX E 0 -telo
SFX E 0 -tela
SFX E 0 -teli
SFX E 0 -tele
SFX E 0 -teƚo
SFX E 0 -teƚa
SFX E 0 -teƚi
SFX E 0 -teƚe
SFX E 0 -ve
SFX E 0 -vene
SFX E 0 -velo
SFX E 0 -vela
SFX E 0 -veli
SFX E 0 -vele
SFX E 0 -veƚo
SFX E 0 -veƚa
SFX E 0 -veƚi
SFX E 0 -veƚe

SFX F Y 26 # vèrbi prokonplementari pal komandativo
SFX F a e-me a
SFX F a e-ne a
SFX F a e-te a
SFX F a e-ve a
SFX F a e-ge a
SFX F a e-lo a
SFX F a e-la a
SFX F a e-li a
SFX F a e-le a
SFX F a e-ƚo a
SFX F a e-ƚa a
SFX F a e-ƚi a
SFX F a e-ƚe a
SFX F 0 -me [^a]
SFX F 0 -ne [^a]
SFX F 0 -te [^a]
SFX F 0 -ve [^a]
SFX F 0 -ge [^a]
SFX F 0 -lo [^a]
SFX F 0 -la [^a]
SFX F 0 -li [^a]
SFX F 0 -le [^a]
SFX F 0 -ƚo [^a]
SFX F 0 -ƚa [^a]
SFX F 0 -ƚi [^a]
SFX F 0 -ƚe [^a]
